# 陈版和各位大侠，判断是否具有重大影响是否需要考虑目前的能力

提问人：zxxiao2007 时间：2016-01-25 16:36:15
准则规定：在确定能否对被投资单位施加重大影响时,应当考虑投资方和其他方持有的被投资单位当期可转换公司债券、当期可执行认股权证等潜在表决权因素 本案例：A持股B 30%（一共三名股股东），可在董事会派驻一名董事。但A未派董事，而且委托其他投资者行使其权力。判断是否有重大影响需要考虑其有能力派驻董事参与其经营的情况，还是只需看现实实施的权力

回答人：chenyiwei
这个授权在什么情况下可以收回，由A自己委派董事？如果A随时可以撤销该授权，改由其自己委派董事的，则该撤销权属于此处需纳入考虑的“潜在表决权”。

提问人：zxxiao2007 时间：2016-01-26 09:49:20
与其他投资者达成一致行动人的书面协议，协议未约定是否可以随时撤销的条款。A按章程协议约定可以派驻一名董事，但A未行使该权利。我认为他可以随时行使其权利应按权益法核算

回答人：chenyiwei
在实务操作中，一致行动协议可能存在两种情况：（ 1 ）各方需在协商一致的基础上确定共同的表决立场；（ 2 ）其中有一个明显的牵头（主导）方，当各方协商不能达成一致时，各方均需遵循该主导方的立场行事。在第一种情况下，如果参与一致行动的各方作为一个整体能够控制被投资方，则参与一致行动的各方事实上是对该被投资方分享共同控制；在后一种情况下，实际上是该主导方单独控制被投资方，其他一致行动人的存在只是为了增强该主导方的控制力，虽然主导方在决策时可能也会征求其他参与方的意见，但这种情况下其他参与方不一定会有重大影响，一般认为其他参与方的影响力不会超过不存在一致行动关系时其单独影响力（通常情况下其他参与方的影响力和主导方的控制力是此消彼长的）。
所以，一致行动的各方作为一个整体能够控制被投资企业，不代表其中单独的某个人可以控制或重大影响该被投资企业。如果虽然派驻董事，但属于上面第二种情形，且在一致行动体中处于从属而不是主导地位，则很可能并不具有重大影响。